臺灣臺北地方法院刑事判決　　　　　　　96年度易字第1566號
　　公　訴　人　臺灣臺北地方法院檢察署檢察官
　　被　　　告　甲○○
　　選任辯護人　彭上華律師
上列被告因竊盜案件，經檢察官提起公訴（96年度偵字第7427號
），本院判決如下：
    主    文
甲○○竊盜，處有期徒刑肆月，減為有期徒刑貳月；又攜帶兇器
竊盜，處有期徒刑貳年，扣案之安全帽壹頂、鐵鎚壹把沒收；應
執行有期徒刑貳年，扣案之安全帽壹頂、鐵鎚壹把沒收。
    犯罪事實
一、甲○○因先前在「鑫滿漢拍賣場（址設台北市○○區○○路
    6號）」向乙○○購買珠寶飾品，得知乙○○係珠寶自營商
    ，經常攜帶大批珠寶飾品往來南北各地，意圖為自己不法之
    所有，先行記下乙○○所使用之自用小客車車牌號碼（5M
    -8868號）與生活作息，於民國96年3月31日晚間11時許，甲
    ○○發現乙○○又駕駛上開車輛前往「鑫滿漢拍賣場」拍賣
    珠寶並收取拍賣所得貨款，甲○○遂基於意圖為自己不法所
    有之犯意，於同年4月1日凌晨5時許，先行前往台北市松山
    區市○○道與敦化南路路口，竊取吳緩嵩所有停放該處車牌
    號碼EH-9906號自用小客車車牌2面，將之懸掛於自己所有之
    車牌號碼0758-PE號自用小客車上以資掩飾，再前往台北縣
    三重市某賣場內購買作案用之鐵鎚、安全帽等物，隨即於同
    日凌晨6時40分，駕駛已懸掛「EH-9906號」車牌之自用小客
    車，前往「鑫滿漢拍賣場」附近尋覓乙○○所有之5M-8868
    號自用小客車，嗣發現乙○○將該部車輛停放於「中崙高中
    地下停車場（址設台北市○○區○○路4段101號）」內，即
    基於意圖為自己不法所有之犯意，將車輛停放於停車場外，
    先戴上安全帽以資掩飾後，下車步行進入停車場，手持客觀
    上可為凶器使用之鐵鎚1把，打破5M-8868號自用小客車之右
    前車窗（毀損罪部分未據告訴），竊取乙○○置放於車輛之
    3箱珠寶（如附表）。嗣警方核對甲○○遺留於現場停車卡
    上之指紋發現上情，並於其停放在台北縣蘆洲市○○路與三
    信路路口之車牌號碼CBH-487號重型機車置物箱內扣得部分
    珠寶，再於台北縣蘆洲市○○路堤防外水溝內起獲作案用之
    安全帽1頂、鐵鎚1把及EH-9906號車牌1面，始查獲上情。
二、案經被害人乙○○訴請台北市政府警察局松山分局報請台灣
    台北地方法院檢察署檢察官偵查起訴。
    理    由
一、訊據被告甲○○固坦承有於上述時間、地點，以上述方法，
    竊取吳緩嵩所有EH-9906號自用小客車車牌2面，與攜帶鐵鎚
    1把乙○○所有置放於5M-8868號自用小客車內之珠寶之行為
    ，惟否認有竊得3箱珠寶，辯稱：伊僅竊得2個如007用的手
    提行李箱，並非如乙○○所述如附表的珠寶，且所竊得物品
    全部均放在伊的機車裡面，已全數被警方查獲云云。經查：
    被告所為前開竊盜犯行有內政部警政署刑事警察局96年4月2
    日北市警鑑字第0960401210 1號鑑驗書1份、贓證物認領保
    管單3份、扣押物品目錄表1份、贓證物照片31張、車牌遺失
    證明單1份、車牌尋獲通報單1份、監視路影畫面翻拍照片18
    張、扣案之安全帽1頂與鐵鎚1把附卷可憑，足認被告前開出
    於任意性所為之竊盜犯行自白，核與事實相符，而可採信；
    次查：雖被告否認有竊取如乙○○所述如附表之珠寶，然而
    ，觀諸被告為警查獲的珠寶照片，其體積均甚小，顯然無法
    裝滿一箱，因此，被告若僅竊取該部分珠寶，將之裝一箱已
    然足夠，並無在裝第二箱、第三箱之必要，而被告亦供承有
    第二箱，足見被告所辯：所竊之珠寶均已遭查扣等語，應非
    屬實，況證人乙○○於96年7月27日在本院審理時具結證稱
    ：「（你現在認定的就是3包？）因為被告觸動警報器，有1
    箱約跟007拿的包包一樣大，被告掉在地上那包是跟007用的
    那包一樣大，其他3箱是類似出國用的小型行李箱」等語，
    並提出如附表所示之失竊珠寶清單，是應以證人乙○○所述
    較為可採，應可採信；綜上，被告所辯，並不足採；被告犯
    行事證明確，堪予認定，自應依法論科。
二、核被告所為竊取吳緩嵩所有EH-9906號車牌2面之行為，係犯
    刑法第320條第1項之竊盜罪；另按刑法第321條第1項第3款
    之攜帶兇器竊盜罪，係以行為人攜帶兇器竊盜為其加重條件
    ，此所謂兇器，其種類並無限制，凡客觀上足對人之生命、
    身體、安全構成威脅，具有危險性之兇器均屬之，且祇須行
    竊時攜帶此種具有危險性之兇器為已足，並不以攜帶之初有
    行兇之意圖為必要，此有最高法院79年台上字第5253號判例
    要旨可資參照。被告所使用之鐵鎚，於客觀上均足以傷害人
    之身體或危害人生命之安全，應屬兇器。是核被告持鐵鎚打
    破車窗竊取被害人3箱珠寶，係犯刑法第321條第1項第3款之
    攜帶兇器竊盜罪。被告所犯上開二竊盜罪，被害法益並非同
    一，時間場所相異，行為模式互殊，應予分論併罰。爰分別
    審酌被告之智識程度，被告前已有贓物、強盜等犯罪行為之
    素行，竊取車牌用以規避查緝，所竊珠寶價值非低，數量亦
    不少，且仍有部分贓物尚未交出，對被害人造成之損害非輕
    等一切情狀，分別量處如主文所示之刑。此外，犯罪在96年
    4月24日以前者，除本條例另有規定外，有期徒刑減其刑期2
    分之1；依本條例應減刑之罪，未經判決確定者，於裁判時
    ，減其宣告刑，依前項規定裁判時，應於判決主文同時諭知
    其宣告刑及減得之刑；裁判確定前犯數罪，有應減刑與不應
    減刑者，就應減刑之罪，依第2條、第4條、第6條至第8條及
    前條規定減刑後，與不應減刑之罪之宣告刑，適用刑法第51
    條定其應執行之刑，中華民國96年罪犯減刑條例第2條第1項
    第3款、第7條、第11條分別著有明文，是被告竊取車牌2 面
    之犯罪時間既在上開時間之前，自有該條例之適用，而減其
    宣告刑2分之1，並與前開不得減刑之加重竊盜行為，定應執
    行之刑。扣案之安全帽1頂、鐵鎚1把為被告供犯罪所用之物
    ，應依刑法第38條第1項第2款規定沒收。
三、據上論斷，應依刑事訴訟法第299條第1項前段，刑法第320
    條第1項、第321條第1項第3款、第38條第1項第2款、第51條
    第5款，刑法施行法第1條之1，中華民國96年罪犯減刑條例
    第2條第1項第3款、第7條、第10條第1項、第11條判決如主
    文。
本案經檢察官鄭堤升到庭執行職務。
中　　華　　民　　國　　96　　年　　8 　　月　　10　　日
             　　 刑事第一庭          法　官　蘇嘉豐
以上正本證明與原本無異。
如不服本判決，應於判決送達後10日內向本院提出上訴狀（應抄
附繕本）。告訴人或被害人如對於本判決不服者，應具備理由請
求檢察官上訴，其上訴期間之計算係以檢察官收受判決正本之日
期為準。
                                      書記官　蘇靜紅
中　　華　　民　　國　　96　　年　　8 　　月　　10　　日
附錄本案論罪科刑所適用法條全文：
刑法第320條：
意圖為自己或第三人不法之所有，而竊取他人之動產者，為竊盜
罪，處5年以下有期徒刑、拘役或5百元以下罰金。
刑法第321條第1項第3款：
犯竊盜罪而有左列情形之一者，處6月以上、5年以下有期徒刑：
三  攜帶兇器而犯之者。
